【裁判字號】    90,易,701
【裁判日期】    900628
【裁判案由】    違反著作權法
【裁判全文】
臺灣彰化地方法院刑事判決                            九十年度易字第七一號
    公  訴  人  臺灣彰化地方法院檢察署檢察官
    被      告  乙○○
右列被告因違反著作權法案件經檢察官提起公訴（八十九年度偵字第八九二六號），
本院判決如左：
    主      文
乙○○以明知為侵害著作權之物，意圖散布而陳列之方法，侵害他人之著作權，處有
期徒刑伍月，如易科罰金，以參佰元折算壹日，緩刑參年。
扣案之盜版光碟片「孫淑媚原味情歌專輯」錄音帶參捲及光碟片玖片均沒收。
    事      實
一、乙○○明知所陳列「孫淑媚原味情歌專輯」（歌曲名稱：「為愛活下去」）之音
    樂錄音帶及光碟片係侵害許卿燿所享有著作財產權之非法重製物，仍基於散布之
    意圖，於民國八十九年十一月二十一日，在彰化縣北斗鎮○○街夜市擺攤販賣，
    旋於同日晚間七時四十五分許，在上址為警查獲，並扣得前揭音樂錄音帶三捲、
    光碟片九片。
二、案經許卿燿訴由彰化縣警察局北斗分局報請臺灣彰化地方法院檢察署檢察官偵查
    起訴。
    理      由
一、訊據被告乙○○矢口否認涉有右揭犯行，辯稱：我沒有販賣盜版錄音帶及光碟片
    云云。惟查右揭事實業據告訴代理人甲○○、孫彬指訴歷歷，復有前揭盜版錄音
    帶及光碟片扣案暨現場照片二幀、音樂著作授權合約書在卷可證。而當日查獲本
    件之彰化縣警察局北斗分局北斗派出所警員張永信、丙○○於查獲時，係由未著
    制服之丙○○警員先行查看，發現被告站在攤位內，再由張永信警員到場查獲，
    且二位警員有讓被告乙○○打電話，亦有陪同被告乙○○在現場等候，均查無被
    告乙○○所稱「鐘真」之老闆等情，有公務電話紀錄附卷可稽，證人即查獲警員
    丙○○於本院亦證稱：「當時被告站在攤位後面，我們到現場時假裝在那邊挑，
    廁所距離約一百公尺，假裝顧客在等候約半個鐘頭」等語，證人即陪同告訴代理
    人到現場之李兆祥於本院證稱：被告當時拿ＣＤ擺在架子上，約當晚七點多，因
    看到我們公司的ＣＤ在架上，沒有看到其他人在那邊，後來才請警員幫忙，當時
    正是夜市開始的時候，所以被告應該就是賣ＣＤ的人等語，核與告訴人代理人指
    訴之情節相符。雖證人江建賢、陳志榮於偵查中到庭結證稱：當天我們到被告家
    邀她去逛夜市，走到那裡她說要買光碟片，在第一攤，買到後她先把光碟片放在
    那裡，我們四人就進去夜市吃牛排，吃完後被告說要去拿光碟片，我們二人有事
    先走，後來情形我們就不知道，第二天聽說她被抓了等語；證人黃志宏到庭證稱
    ：陳志榮他們走後，我去牽機車，乙○○去拿光碟片，我牽機車回來時，警察就
    來了等語。然光碟片體積重量皆不大，何須將所購買之光碟片寄放在該攤位，再
    者，被告係因向所稱「鐘真」者購買光碟片而認識，僅見過二、三次面，衡情販
    賣之人應不可能將頗具財產價值之攤位交予不甚熟識之人看管；況廁所距離查獲
    現場又僅一百公尺，為何等候三十分鐘，仍未見「鐘真」者返回攤位，且查獲迄
    今被告均無法提供「鐘真」者正確姓名年籍以供查證，而三位證人又均恰巧未看
    見被告前往拿取光碟片時受託看管攤位之情形，所證亦啟人疑竇，尚不足為被告
    有利之認定。被告所辯實屬卸責之詞，本件事證明確，被告犯行堪以認定。
二、按尊重智慧財產權之觀念，已漸為我社會普遍認同，被告侵害他人之著作權，雖
    係貪圖利得所致，然其行為已然助長剽竊他人創作以圖利之風氣，長此以往，著
    作人著作權益被侵害，未能受保障，必影響其創作之意願，間接扼殺國家文化藝
    術之發展，並損及國際形象，妨礙我國與國際間文化藝術之正常交流，被告行為
    具可責性，應受刑罰制裁甚明。核被告明知為侵害著作權之盜版錄音帶及光碟片
    ，而以著作權法第八十七條第二款所示意圖散布而陳列之方法，侵害他人著作權
    之行為，係犯同法第九十三條第三款之侵害他人著作權罪。爰審酌被告素行、目
    的、手段、所生危害、及其犯後之態度等一切情狀，量處如主文所示之刑，並諭
    知易科罰金之折算標準。又被告前未曾受有期徒刑以上刑之宣告，有卷附臺灣高
    等法院被告全國前案紀錄表可按，其正值年輕，工作事業、家庭婚姻亟待其經營
    努力，猶如旭日東昇之際，僅因一時失慮而觸犯刑章，經此次偵審及刑之宣告後
    ，當能知所警惕，本院認所宣告之刑以暫不執行為適當，並諭知緩刑三年，以啟
    自新。又扣案如事實欄所示之盜版錄音帶及光碟片，係違禁物，不問屬於被告與
    否，爰依刑法第三十八條第一項第一款之規定，宣告沒收之。
據上論斷，應依刑事訴訟法第二百九十九條第一項前段，著作權法第九十三條第三款
，刑法第十一條前段、第四十一條第一項、第七十四條第一款、第三十八條第一項第
一款，罰金罰鍰提高標準條例第二條，判決如主文。
本案經檢察官陳燕瑩到庭執行職務。
中      華      民      國    九十    年      六      月      二十八    日
                                臺灣彰化地方法院刑事第二庭
                                    法      官  李  水  源
右正本證明與原本無異。
如不服本判決，應於判決送達後十日內，向本院提出上訴狀( 須附繕本)。
                                    法院書記官  廖  建  興
中      華      民      國    九十    年      七      月        五      日
附錄本案論罪科刑法條全文
著作權法第八十七條
有左列情形之一者，除本法另有規定外，視為侵於偵查中到庭害著作權或製版權：
一、以侵害著作人名譽之方法利用其著作者。
二、明知為侵害著作權或製版權之物而散布或意圖散布而陳列或持有或意圖營利而交
    付者。
三、輸入未經著作財產權人或製版權人授權重製之重製物或製版物者。
四、未經著作財產權人同意而輸入著作原件或其重製物者。
五、明知係侵害電腦程式著作權之重製物而仍作為直接營利之使用者。
著作權法第九十三條
有左列情形之一者，處二年以下有期徒刑，得併科新台幣十萬元以下罰金：
一、侵害第十五條至第十七條規定之著作人格權者。
二、違反第七十條規定者。
三、以第八十七條各款方法之一侵害他人之著作權者。


司法院資訊處製作；財團法人民間司法改革基金會備份。
